臺灣南投地方法院刑事判決
110年度易字第95號
公  訴  人  臺灣南投地方檢察署檢察官 
被      告  潘士銘




上列被告因竊盜等案件，經檢察官提起公訴（110年度偵字第771
號、110年度偵字第1352號、110年度偵字第2101號）因被告於準
備程序中就被訴事實為有罪之陳述，經本院合議庭裁定由受命法
官獨任進行簡式審判程序，判決如下：
    主    文
潘士銘犯如附表各編號「論罪科刑」欄所示之罪，各處如附表各
編號「論罪科刑」欄所示之刑及沒收。附表編號2至編號5部分，
應執行有期徒刑壹年捌月。
    犯罪事實
一、潘士銘於民國110年1月13日下午4時25分許，行經江雅珺位
    於南投縣○○鎮○村路00號A棟3樓之租屋處，竟基於毀損之
    犯意，以鐵線破壞該租屋處大門之鑰匙孔，致該鑰匙孔損壞
    而不堪使用，嗣潘士銘未及進入該租屋處，即察覺有他人靠
    近而逃離現場。
二、潘士銘另意圖為自己不法之所有，基於加重竊盜之犯意，於
    109年12月26日上午10時許，踰越韋沛潔位於南投縣○○鎮
    ○○路00號住所之圍牆及窗戶而侵入該住宅，徒手竊取韋沛
    潔所有之現金新臺幣（下同）1萬300元，得手後離去。
三、潘士銘另意圖為自己不法之所有，基於加重竊盜之犯意，
　　於:
  ㈠109年7月底至8月初某日凌晨3時許，踰越潘貴米位於南投縣
    ○○鎮○○路0號之住所3樓窗戶而侵入該住宅，徒手竊取潘
    貴米所有之白金手錶、GUCCI牌手錶各1支、金手鐲1只及現
    金10萬元，得手後離去。
  ㈡109年10月29日前某時許，踰越潘貴米上開住所3樓窗戶而侵
    入該住宅，徒手竊取潘貴米所有之金項鍊6條、金墜子6個、
    金手鍊6條、金戒指16只、金屬手鐲、金屬戒指、金屬手
　　鍊、玉手鐲、水晶飾品各1個、金屬耳環1對、珍珠墜子1顆
    、珍珠項鍊3條（金屬手鐲、金屬戒指、金屬手鍊、玉手鐲
    、水晶飾品各1個、金屬耳環1對、珍珠墜子1顆、珍珠項鍊3
    條已發還）及現金40萬元，得手後離去。嗣被告將前開金項
    鍊6條、金墜子6個、金手鍊6條、金戒指16只攜至位於南投
    縣埔里鎮之銀樓變賣，得款約30萬元。
  ㈢109年12月30日晚間11時8分許，侵入潘貴米上開住宅，徒手
    竊取潘貴米所有、面額為50萬元之支票1紙及直條紋環保提
    袋1只（環保提袋已發還），得手後離去，並將該支票兌現
    後分別轉入其所有之中華郵政股份有限公司埔里崎下郵局
　　（下稱埔里崎下郵局帳戶）00000000000000號帳戶及儲值一
    卡通，嗣潘貴米報警處理，經警於110年1月26日上午8時50
    分許，持本院核發之搜索票搜索，扣得潘士銘名下埔里崎下
    郵局帳號存摺1本、郵政儲金託收票據收據1張及直條紋環保
    提袋1只；復於同日下午4時15分許，經潘士銘同意而提出金
    屬手鐲、金屬戒指、金屬手鍊、玉手鐲、水晶飾品各1個、
    金屬耳環1對、珍珠墜子1顆、珍珠項鍊3條供警扣押（直條
    紋環保提袋1只、金屬手鐲、金屬戒指、金屬手鍊、玉手鐲
    、水晶飾品各1個、金屬耳環1對、珍珠墜子1顆、珍珠項鍊3
    條均已發還潘貴米之女林雅麗)，始悉上情。
四、案經江雅珺、韋沛潔及潘貴米分別訴由南投縣政府警察局埔
    里分局偵查起訴。 　　
    理    由
一、本案被告潘士銘所犯非死刑、無期徒刑、最輕本刑為3年以
    上有期徒刑之罪或高等法院管轄第一審之案件，其於準備程
    序進行中，就前揭被訴事實為有罪之陳述，經法官告知簡式
    審判程序之旨，並聽取當事人之意見後，經本院裁定進行簡
    式審判程序，是本案之證據調查，依刑事訴訟法第273條之2
    規定，不受同法第159條第1項、第161條之2、第161條之3、
    第163條之1及第164條至第170條規定之限制，合先敘明。
二、上開事實，業據被告於警詢、偵查中、準備程序及審理時均
    坦承不諱，核與證人即告訴人江雅珺於警詢中（見投埔警偵
    字第1100001357號第5頁至第6頁）、韋沛潔於警詢中（見投
    埔警偵字第1090024501號第4頁至第6頁）、潘貴米警詢、偵
    查中（見110年度偵字第771號卷第17頁至第20頁、第50頁至
    第53頁）、證人林雅麗、劉秀絨警詢、偵查中（投埔警偵字
    第0000000000號第12頁至第19頁；110年度偵字第771號卷第
　　50頁至第53頁、第118頁至第120頁）證述之情節相符，並有
　　住宅竊盜現場照片、韋沛潔南投縣政府警察局埔里分局愛蘭
　　派出所受理各類案件紀錄表、本院110年聲搜字第000025號
　　搜索票、同意搜索證明書、南投縣政府警察局埔里分局搜索
    扣押筆錄、扣押物品目錄表各2份、扣押物品收據、扣押物
    品照片、監視器畫面截圖、現場照片、交付贓物照片、潘士
    銘郵政儲金託收票據收據、郵政存簿儲金簿封面及內頁影本
    南投縣政府警察局埔里分局贓物認領保管單2張、江雅珺南
    投縣政府警察局埔里分局愛蘭派出所受理各類案件紀錄表、
    受理刑事案件三聯單、江雅珺現場照片及翻拍監視器畫面、
    中華郵政股份有限公司110年3月15日儲字第1100060439號函
    檢送客戶歷史交易清單、合作金庫商業銀行中權分行110年3
    月18日合金中權字第1100000812號函檢送潘士銘帳戶自109
    年7月1日至110年3月15日止交易明細資料1份、遠東商業銀
    行股份有限公司110年3月18日遠銀詢字第1100000772號函檢
    送潘士銘在本行開立3個帳戶開戶迄今之交易明細、合作金
    庫商業銀行埔里分行110年3月31日合金埔里字第000000000
    號檢送潘士銘帳戶109年7月1日至110年3月14日交易明細3份
    、南投縣政府警察局埔里分局110年4月6日投埔警偵字第1
&ZZZZ; &ZZZZ; 0000000000號函檢送員警職務報告書1份、訪查
    表3份、照片
    1張（見投埔警偵字第1090024501號第7頁至第14頁；投埔警
    偵字第0000000000號第19頁至第28頁、第33頁至第50頁；投
    埔警偵字第1100001357號第7頁至第16頁；110年度偵字第77
    1號卷第67頁至第68頁、第79頁至85頁、第89頁至第116頁、
    第122頁至第127頁）在卷可稽。足認被告前開任意性自白與
    事實相符而可採信。是本案事證明確，被告犯行堪以認定，
    應依法論科。
三、論罪科刑：
  ㈠核被告就犯罪事實欄一所為，係犯刑法第354條之毀損罪；犯
    罪事實欄二所為，係犯刑法第321條第1項第1款、第2款之踰
    越門窗牆垣侵入住宅竊盜罪；犯罪事實欄三㈠㈡所為，均係犯
    刑法第321條第1項第1款、第2款之踰越門窗侵入住宅竊盜罪
    ；犯罪事實欄三㈢所為，係犯刑法第321條第1項第1款之侵入
    住宅竊盜罪。
  ㈡被告犯罪事實欄二、三㈠㈡所示之竊盜犯行，雖兼具刑法第321
    條第1項第1、2款之加重情形，因竊盜行為只有一個，不能
    認為法律競合或犯罪競合，故仍僅成立一罪。
  ㈢被告所犯上開五罪，犯意各別，行為互殊，應分論併罰。
　㈣被告前於106年間因毒品危害防制條例案件，經本院以106年
    度審訴字第261號判決判處有期徒刑10月、5月確定，上開2
    罪，經本院以106年度聲字第714號裁定合併定應執行有期徒
    1年2月確定，被告入監執行上開案件，於107年10月12日因
    縮短刑期假釋出監並付保護管束，於107年10月27日保護管
    束期滿未經撤銷假釋，已執行完畢論等情，被告於受徒刑執
    行完畢5年以內故意再犯本案有期徒刑以上之罪，為累犯。
    復參被告前開所犯案件與本案所犯均屬故意犯罪，可認被告
    對前次刑罰反應力薄弱，倘加重其最低法定刑，核無司法院
    釋字第775號解釋所示之罪刑不相當情形，爰依刑法第47條
    第1項加重其刑。
　㈤爰以行為人之責任為基礎，審酌被告正值壯年，並非無謀生
    能力，竟不思循正途以獲取財物，竊取他人財物，侵害告訴
    人財產權，顯然缺乏尊重他人財產權之觀念，所為實有不
　　該；兼衡被告犯後坦承犯行之態度，惟迄今未能與告訴人達
    成和解或調解，而尚未賠償告訴人所受損害；暨考量被告本
    案犯罪手段、情節、所竊財物之價值，及其於本院審理時自
    陳為高中肄業、之前在家裡幫忙搬貨、經濟狀況小康，家中
    尚有母親、弟弟之生活情況等一切情狀，分別量處如主文所
    示之刑，併就得易科罰金部分諭知易科罰金之折算標準，及
    就不得易科罰金部分，定其應執行之刑，以資懲敬。
四、沒收部分：
    按犯罪所得，屬於犯罪行為人者，沒收之；於全部或一部不
    能沒收或不宜執行沒收時，追徵其價額；第一項及第二項之
    犯罪所得，包括違法行為所得、其變得之物或財產上利益及
    其孳息。犯罪所得已實際合法發還被害人者，不予宣告沒收
    或追徵；宣告前二條之沒收或追徵，有過苛之虞、欠缺刑法
    上之重要性、犯罪所得價值低微，或為維持受宣告人生活條
    件之必要者，得不宣告或酌減之，刑法第38條之1第1項前
　　段、第3項、第4項、第5項、第38條之2第2項分別定有明文
    。經查：
　㈠就被告犯罪事實欄二所示竊得之現金1萬0,300元；犯罪事實
    欄三㈠所示竊得之白金手錶、GUCCI牌手錶各1支、金手鐲1只
    、現金10萬元，均屬於被告犯罪所得之物且未經扣案，爰依
    刑法第38條之1第1項前段規定宣告沒收，並於全部或一部不
    能沒收或不宜執行沒收時，依同條第3項之規定，追徵其價
    額。
  ㈡犯罪事實欄三㈡所示竊得之金項鍊6條、金墜子6個、金手鍊6
    條、金戒指16只、現金40萬，為被告之犯罪所得之物且均未
    扣案，其中金項鍊6條、金墜子6個、金手鍊6條、金戒指16
    只業經被告變賣與銀樓，得款約30、40萬元，業據被告於偵
    查中供承明確（見偵卷一第59頁至第62頁），依罪疑唯利被
    告之原則，應以最有利被告之認定，爰依刑法第38條之1第1
    項前段、第3項、第4項之規定宣告沒收，並於全部或一部不
    能沒收或不宜執行沒收時，追徵其價額。另竊得扣案之金屬
    手鐲、金屬戒指、金屬手鍊、玉手鐲、水晶飾品各1個、金
    屬耳環1對、珍珠墜子1顆、珍珠項鍊3條，固為其犯罪所得
    ，業已均發還給告訴人潘貴米之女林雅麗，有贓物認領保管
    單在卷可稽，依刑法第38條之1第5項規定，不予宣告沒收。
　㈢犯罪事實欄三㈢所示竊得之面額50萬支票1紙，據被告供稱其
    已將上揭支票兌現，得款為50萬元等語（見投埔警偵字第00
    00000000號卷第6頁），且有被告所有之中華郵政存簿封面
    及內頁影本在卷可稽，是該50萬元款項為犯罪變得之物且屬
    被告具實際處分權限之物。復卷內並無證據證明被告已將本
    案犯罪所得返還告訴人，是仍應依刑法第38條之1第4項規定
    ，將犯罪所得50萬元宣告沒收，並依同條第3項規定，於全
    部或一部不能沒收或不宜執行沒收時，追徵其價額。另扣案
    之直條紋環保提袋1只，業已發還給告訴人潘貴米之女林雅
    麗，有贓物認領保管單在卷可稽，爰依刑法第38條之1第5項
    規定，不予宣告沒收。另扣案之被告中華郵政存簿1本、郵
    政儲金託收票據收據1張，雖與本案上開犯罪事實相關，惟
    上開扣押物僅是證據資料，並非犯罪所生或所用之物，亦非
    犯罪所得之物，故無庸予以沒收。
據上論斷，應依刑事訴訟法第273條之1第1項、第299條第1項前
段，判決如主文。
本案經檢察官張永政提起公訴，檢察官黃淑美到庭執行職務。
中　　華　　民　　國　　110 　年　　11 　月　　15　 　日
　　　　　　　　　刑事第三庭    法　官　李怡貞
以上正本與原本無異。
如不服本判決應於收受送達後20日內向本院提出上訴書狀，並應
敘述具體理由；其未敘述上訴理由者，應於上訴期間屆滿後20日
內向本院補提理由書（均須按他造當事人之人數附繕本）「切勿
逕送上級法院」。
告訴人或被害人如對於本判決不服者，應具備理由請求檢察官上
訴，其上訴期間之計算係以檢察官收受判決正本之日期為準。
                                書記官  林鈺珣    
中　　華　　民　　國　　110 　年　　11　　月　　15　　日

附錄本案論罪科刑法條全文：
中華民國刑法第354條
毀棄、損壞前二條以外之他人之物或致令不堪用，足以生損害於
公眾或他人者，處2年以下有期徒刑、拘役或1萬5千元以下罰金
。
中華民國刑法第321條
犯前條第1項、第2項之罪而有下列情形之一者，處6月以上5年以
下有期徒刑，得併科50萬元以下罰金：
一、侵入住宅或有人居住之建築物、船艦或隱匿其內而犯之。
二、毀越門窗、牆垣或其他安全設備而犯之。
三、攜帶兇器而犯之。
四、結夥三人以上而犯之。
五、乘火災、水災或其他災害之際而犯之。
六、在車站、港埠、航空站或其他供水、陸、空公眾運輸之舟、
    車、航空機內而犯之。
前項之未遂犯罰之。

附表
編號 犯罪事實 論罪科刑 1 如犯罪事實一所示 潘士銘犯毀損他人物品罪，累犯，處拘役伍拾日，如易科罰金，以新臺幣壹仟元折算壹日。 2 如犯罪事實二所示 潘士銘犯踰越門窗牆垣侵入住宅竊盜罪，累 犯，處有期徒刑柒月。未扣案之犯罪所得現 金新臺幣壹萬零參佰元沒收，於全部或一部 不能沒收或不宜執行沒收時，追徵其價額。  3 如犯罪事實三㈠所示 潘士銘犯踰越門窗侵入住宅竊盜罪，累犯， 處有期徒刑捌月。未扣案之犯罪所得白金手 錶、GUCCI牌手錶各壹支、金手鐲壹只、現金 新臺幣拾萬元均沒收，於全部或一部不能沒 收或不宜執行沒收時，追徵其價額。  4 如犯罪事實三㈡所示 潘士銘犯踰越門窗侵入住宅竊盜罪，累犯， 處有期徒刑玖月。未扣案之犯罪所得參拾萬 元及現金新臺幣肆拾萬元均沒收，於全部或 一部不能沒收或不宜執行沒收時，追徵其價 額。 5 如犯罪事實三㈢所示 潘士銘犯侵入住宅竊盜罪，累犯，處有期徒 刑玖月。未扣案之犯罪所得新臺幣伍拾萬元 沒收，於全部或一部不能沒收或不宜執行沒 收時，追徵其價額。